臺灣臺中地方法院刑事判決　　　　　　　　　　　　九十一年度訴字第一一三號
　　公　訴　人　臺灣臺中地方法院檢察署檢察官
　　被　　　告　丙○○
右列被告因偽造文書等案件，經檢察官提起公訴（九十一年度偵字第三四四０號），
本院判決如左：
    主  文
丙○○行使偽造私文書，足以生損害於他人，處有期徒刑陸月，如易科罰金以參佰元
折算壹日。緩刑參年。在東信電訊服務申請表上偽造之「甲○○」署押貳枚及在東信
電訊經銷團購折價券合約書上偽造之「甲○○」署押壹枚，沒收之。
    事  實
一、丙○○於民國（下同）九十年五月間，在不詳地點，以不明方式取得甲○○於八
    十九年二月二十九日，在臺中市○○路失竊之身分證後，意圖為自己免費撥打行
    動電話以獲得財產上不法利益，乃於九十年五月三十一日中午，打電話給朋友林
    筱茜表示其友人甲○○欲申辦行動電話門號，請其介紹認識之通訊行，嗣經林筱
    茜介紹東信通訊股份有限公司（下稱東信公司）經銷部職員乙○○予丙○○，並
    相約於同日下午二時左右，由乙○○前往丙○○位於臺中市南屯區○○○街三二
    六之十七號四樓租處樓下會客室辦理。丙○○即基於行使偽造私文書及詐欺得利
    之犯意，未經甲○○同意，擅將甲○○之身分證交予乙○○，誆稱係親戚委託其
    辦理門號，丙○○並委請乙○○在東信電訊服務申請表及東信電訊經銷團購折價
    券合約書上代為填寫甲○○相關資料，並請不知情之乙○○在前開私文書上偽造
    「甲○○」之署押共三枚，完成後即立刻持向東信公司申請０九二三─三一一０
    七七號行動電話門號使用，致東信公司陷於錯誤，誤認甲○○本人有意申請租用
    前開行動電話門號，而同意前開申請書所載之申請，足以生損害於甲○○及東信
    公司對於客戶審核之正確性。嗣丙○○取得前開０九二三─三一一０七七門號及
    ＳＩＭ卡後，即基於概括之犯意，自九十年六月一日起至同年六月十二日止，連
    續上百次，撥打00－0000000、０九二八─六六０六０六、０九二二─
    六九五五九一號、０九二二─八三二八八六等電話，與家人及友人聯絡，使東信
    公司對於非真正客戶提供服務，並列帳於甲○○名下，藉此取得相當於新臺幣（
    下同）七千四百五十五元之財產上不法利益。嗣於九十年六月二十八日，甲○○
    至東信公司臺中市○○路門市部申辦門號時，始發現其身分證件遭人冒用申請門
    號，因而報警循線查獲。
二、案經被害人甲○○訴由交通部電信總局報請臺灣臺中地方法院檢察署檢察官偵查
    起訴。
    理  由
一、訊據被告丙○○固坦承於前開時間使用０九二三─三一一０七七門號及ＳＩＭ卡
    撥打免費之行動電話之事實不諱，惟矢口否認其有行使偽造私文書之犯行，辯稱
    ：伊係在臺中市○○路、太原路附近之一棟大樓裡面，向一位不詳姓名之人以一
    千五百元之代價購買前揭ＳＩＭ卡，伊並未冒用甲○○名義申請上開門號云云。
    經查右開事實，業據被害人甲○○於警訊中指述：伊曾於八十九年二月二十九日
    在臺中市○○路失竊身分證，伊並未於九十年五月三十一日申請東信公司０九二
    三─三一一０七七門號，伊於九十年六月二十八日至東信公司臺中市○○路門市
    部申辦門號時，才發現遭人冒用申請０九二三─三一一０七七門號等情綦詳，並
    經證人林筱茜於警偵訊時證稱：被告於九十年五月三十一日撥電話問伊有無認識
    辦理門號之通訊行，表示她朋友甲○○要辦理行動電話門號，伊遂聯絡乙○○，
    並給他被告之電話號碼，後來乙○○到被告大墩四街租屋處辦理０九二三─三一
    一０七七門號，辦好後被告打電話給伊，叫伊以後找她就撥這支０九二三─三一
    一０七七電話等語屬實，復據證人乙○○於警偵訊及本院審理時到庭證述：伊同
    學林筱茜於九十一年五月三十一日介紹被告給伊辦理手機門號，並告訴伊被告之
    電話號碼，伊和被告聯絡後，就相約在被告大墩四街租處樓下會客室辦理，伊看
    到被告拿出之身分證不是她本人，被告說是她親戚委託她辦理，伊才幫她辦理０
    九二三─三一一０七七門號，並代填東信電訊服務申請表及東信電訊經銷團購折
    價券合約書資料，前開文書上之「甲○○」簽名好像也是伊代簽的等語無誤，且
    經證人林慧芬於警訊時證稱：被告於九十年六月間確實有用０九二三─三一一０
    七七行動電話打到伊之０九二二─八三二八八六號行動電話聯絡等語無訛，復有
    電信警察隊任務編組受理各類案件紀錄表影本、遺失案件報案證明申請書、身分
    證件被盜用申報書影本、東信電訊服務申請表影本、經銷團購折價合約書影本各
    一份及東信電訊電話明細單七紙等附卷可稽。又被告於偵查初訊時否認其有打電
    話給朋友林筱茜表示其友人甲○○欲申辦行動電話門號，請其介紹認識之通訊行
    乙節，惟經證人林筱茜及乙○○於偵查複訊時到庭做證後，被告始改口稱：伊有
    請林筱茜介紹通訊行辦理行動電話門號，但後來伊沒有去辦等語，被告前後供述
    不一，顯見其有心虛之處，另被告自承與證人林筱茜及乙○○間並無怨隙，衡情
    該二位證人當無任意誣陷被告之理，且卷附東信電訊服務申請表及東信電訊電話
    明細單上所載之通訊地址確實是被告先前在臺中市南屯區○○○街三二六之十七
    號四樓租屋之地址無誤，足見被告辯稱：伊並未冒用甲○○名義申請上開門號云
    云，顯係事後卸責之詞，不足採信，其犯行堪予認定。
二、核被告所為，係犯刑法第二百十六條、第二百十條之行使偽造私文書罪及刑法第
    三百三十九條第二項、第一項之詐欺得利罪。被告委請不知情之乙○○在東信電
    訊服務申請表及東信電訊經銷團購折價券合約書上代為填寫甲○○相關資料，並
    請乙○○在前開私文書上偽造「甲○○」之署押三枚，被告該部分犯行為間接正
    犯。被告偽造署押之行為，係偽造私文書之階段行為，不另論罪。被告偽造私文
    書後持以行使，其偽造之低度行為應為行使之高度行為所吸收，應僅論以行使偽
    造私文書罪。公訴人雖未就被告委請乙○○在東信電訊經銷團購折價券合約書上
    代為填寫甲○○相關資料，並請乙○○在前開私文書上偽造「甲○○」之署押一
    枚，完成後與東信電訊服務申請表一起持向東信公司申請０九二三─三一一０七
    七號行動電話門號使用之事實予以起訴，惟該部分事實與起訴之偽造東信電訊服
    務申請表後持以行使部分，有接續犯之實質上一罪關係，為起訴效力所及，本院
    自得併予審理，併此敘明。被告先後多次詐欺得利之犯行，時間緊接，所犯構成
    要件相同罪名，顯係基於概括之犯意反覆為之，為連續犯，應依刑法第五十六條
    之規定論以一罪。被告所犯上開二罪間，有方法結果之牽連關係，為牽連犯，依
    刑法第五十五條之規定，應從一重之行使偽造私文書罪處斷。爰審酌被告冒用他
    人名義申辦行動電話門號，並連續撥打免費行動電話達七千四百五十五元，使被
    冒用者有蒙受不明損失之風險，且紊亂通訊公司客戶資料，受有無法追償電話費
    之損失，又本件被告僅坦承部分犯行，未見悔意等一切情狀，量處如主文所示之
    刑，並喻知易科罰金之折算標準。末查被告前未曾受有期徒刑以上刑之宣告，素
    行尚佳，有臺灣臺中地方法院檢察署刑案資料查註紀錄表及臺灣高等法院被告全
    國前案紀錄表在卷可按，被告一時失慮，致罹本件刑章，其經此次偵審教訓後，
    當知所警惕而無再犯之虞，本院綜核各情，認其所宣告之刑，以暫不執行為適當
    ，故併予宣告緩刑三年，以啟自新。在東信電訊服務申請表上偽造之「甲○○」
    署押二枚及在東信電訊經銷團購折價券合約書上偽造之「甲○○」署押一枚，應
    依刑法第二百十九條之規定宣告沒收之。
據上論斷，應依刑事訴訟法第二百九十九條第一項前段，刑法第二百十條、第二百十
六條、第三百三十九條第二項、第一項、第五十五條、第四十一條第一項前段、第七
十四條第一款、第二百十九條，罰金罰鍰提高標準條例第一條前段段、第二條，判決
如主文。
中      華      民      國    九十一    年      五      月    三十一    日
                              臺灣臺中地方法院刑事第四庭
                                      法  官  張  靜  琪
右正本證明與原本無異。
如不服本判決，應於判決送達後十日內向本院提出上訴狀，上訴於臺灣高等法院臺中
分院( 須附繕本 )。
                                      書記官
中      華民      國    九十一    年      五      月    三十一    日
附錄本案所犯法條全文
刑法第二百十六條 (行使偽造變造或登載不實之文書罪)
行使第二百十條至第二百十五條之文書者，依偽造、變造文書或登載不實事項或使登
載不實事項之規定處斷。
刑法第二百十條 (偽造變造私文書罪)
偽造、變造私文書，足以生損害於公眾或他人者，處五年以下有期徒刑。
刑法第三百三十九條 (普通詐欺罪)
意圖為自己或第三人不法之所有，以詐術使人將本人或第三人之物交付者，處五年以
下有期徒刑、拘役或科或併科一千元以下罰金。
以前項方法得財產上不法之利益或使第三人得之者，亦同。
前二項之未遂犯罰之。
